# 单体公司吸收合并的报表披露问题

提问人：412436786 时间：2020-08-01 17:41:00
求助一个关于财务报表披露的问题，A公司为单体公司，于 2020 年 6 月从其母公司手上吸收合并了一批“业务”（带人员、资产、业务、合同等）。由于A公司是单体公司，吸收完成后仍不需要编制合并报表，所以本次也不存在追溯 19 年和 2020 年1-5月利润表的问题。
但是，对AA公司的单体 20202020 年的审计报告附注里需要怎么披露这个吸收合并事项呢？
求助陈版主及各位老师，不胜感激！！
目前主流的附注披露方式都是在合并报表的““合并范围变化””下的，如下：
同一控制下企业合并 [2020年[3]月，[本公司]以现金人民币[ ]元取得了[A公司][90%]股权，[A公司]系本公司的母公司——[P公司]的子公司，由于合并前后合并双方均受[P公司]控制且该控制并非暂时性，故本合并属同一控制下企业合并，合并日确定为[3月 31 日]。（披露确定合并日的依据。）（描述合并的具体情况。）（披露或有对价的安排、合并日确认的或有对价的金额及其确定方法和依据，合并日后或有对价的变动及其原因。）] 2020年[1月 1日] 2019年度 至 3 月 31 日期间 营业收入 净利润 现金流量净额
[A公司]在合并日及上一会计期间资产负债表日资产及负债的账面价值如下： 2020 年[3月 31 日] 2019年 12 月 31 日 （按大类列示各项资产和负债） [货币资金] [应收账款]
[其他应收款] [存货] [固定资产] [......] 合计

回答人：chenyiwei
可在“其他重大事项”部分中设置“同一控制下的吸收合并”项目披露该事项，披露内容参考“合并范围的变更”部分中对同一控制下吸收合并的相关披露要求，如部分披露要求不切实可行或不适用的，可以简化处理。